臺灣臺中地方法院刑事判決　　　　　　　 96年度易字第716號
公　訴　人　臺灣臺中地方法院檢察署檢察官
被　　　告　丙○○
　　　　　　甲○○
共　　　同
選任辯護人　熊賢祺律師
上列被告等因詐欺案件，經檢察官提起公訴（95年度偵緝字第
1599、1600、1601、1602號），本院判決如下：
    主    文
丙○○共同連續意圖為自己不法之所有，以詐術使人將本人之物
交付，處有期徒刑貳年貳月。
甲○○共同連續意圖為自己不法之所有，以詐術使人將本人之物
交付，處有期徒刑壹年捌月。
    犯罪事實
一、丙○○、甲○○係母女，渠等明知經濟狀況非佳，並無資力
    ，2人竟基於意圖為自己不法所有概括犯意之聯絡，自民國
    93 年11月間起至94年7月止，在臺中市○區○○○路558號
    所經營之餐館，向乙○○○詐稱：渠等在大陸、香港投資經
    營大飯店，並代理香奈兒商品等事業獲利甚佳，如加入投資
    可每月分得10％之紅利，可以改善乙○○○之經濟狀況云云
    ，且為取信乙○○○，於渠等自詐騙所得中假稱給予如附表
    二所示之分紅，使乙○○○信以為真，陷於錯誤，而於附表
    一所示之時間，交付丙○○、甲○○如附表一所示之款項，
    共計新臺幣（下同）1千500萬元。另甲○○承前詐欺之概括
    犯意，自94年1月至同年9月間，如附表三所示之日期，向乙○○○詐稱：急需用錢以解決與其前男友之糾紛、或暫借急
    用、或繳納補習費用等名目，使乙○○○信以為真，陷於錯
    誤，而於附表三所示之時間，另行交付甲○○如附表三所示
    之款項，共計126萬元。嗣因丙○○、甲○○於94年7月間起
    ，即以至大陸洽商為由而失聯避不見面，所經營之簡餐店亦
    關閉停業，乙○○○催討無著，始知受騙。
二、案經乙○○○告訴及臺中市警察局第三、第四分局報告臺灣
    臺中地方法院檢察署檢察官偵查起訴。
    理    由
一、訊據被告丙○○固坦承：曾於93年、94年間，自告訴人乙○○○處取得款項；被告甲○○坦承：曾自93年至95年間，向
    告訴人借款，及告訴人曾於附表三所示之時間依伊指示而匯
    款予吳芝卉、吳若欣等語，然均矢口否認有何詐欺犯行，被
    告丙○○辯稱：伊曾向告訴人借款200萬元，是告訴人主動
    要借給伊的，伊也還了170多萬元，後來伊還拿了110萬元給
    告訴人，因為她說金主跟她要錢，伊沒有詐騙告訴人云云；
    被告甲○○辯稱：伊曾向告訴人借錢，但是告訴人主動表示
    願意幫忙伊的，伊向告訴人借了800萬元。伊跟告訴人說伊
    賭博，借錢要還賭債，伊已經還告訴人580萬元，伊沒有詐
    騙告訴人云云。惟查：
(一)、告訴人於警詢中指稱：伊是在93年初，認識丙○○及甲○○
    母女，當時她們在臺中市○區○○○路558號開設一間餐館
    ，因為他們請伊為該餐館煮菜，所以伊才跟他們熟識。從93
    年11月開始，要伊拿錢投資可以分紅，伊便以向親友或信用
    卡預借現金的方式，陸續拿錢金額累計達到1626萬元，但是
    丙○○及甲○○母女從93年12月開始到94年6月止給伊分紅
    296萬元後，丙○○及甲○○母女就藉詞要去大陸查帳，開
    始和伊避不見面，只以簡訊聯絡，直到94年底，甲○○以簡
    訊告訴伊說，丙○○所投資的公司遭人虧空，到等到事情處
    理完後才會回臺跟伊見面。伊在95年2月發現丙○○及甲○○母女所開設的餐館陸續有人上門討債，才知道被該母女所
    騙。她們投資的公司名稱及地點在哪，都沒有告訴伊。伊都
    是從銀行把錢領出來後，再將現金拿到忠明南路558號餐館
    內，親手交給丙○○及甲○○母女，交款當時沒有其他人在
    場。但伊在94年7月5日曾到臺中市○○路與五權路口合作金
    庫提領現金400萬元，當時伊因為害怕會出意外，所以有請1
    位開汽修廠的朋友陪同，等伊領到錢再載伊到忠明南路558
    號，把該400萬元交給丙○○及甲○○母女。她們都不要伊
    用匯款或轉帳，只能用現金當面給她們，會投資是因為丙○○告訴伊；「你的經濟狀況不好，阿伯已經70歲了還在賣豆
    花，你們以前是做建築的，我想把你拉一把改善你的生活，
    但是你需要去借錢，可以向親戚朋友及銀行貸款、地下錢莊
    借錢，借錢還要開票給人家云云」，伊想伊與丙○○都是拜
    觀音的，不會做壞事，所以伊相信她。投資的紅利是伊所投
    資金額每個月1成紅利，並於月底結帳，都是現金交付給伊
    ，最後3次才用匯款交付方式等語（見臺中市警察局第三分
    局刑案偵查卷第2、3、6、7頁）；於偵查中告訴人以證人身
    分結證稱：伊在警訊說的是實在的，當初她們說她是香奈兒
    的總代理，並且在大陸上海有開飯店，說要幫助伊爬起來，
    因為看到伊先生70歲了還在賣豆花，她要我去借錢，再將錢
    交給她們投資。伊是從93年11月到94年7月份，總共從朋友
    那裡借到1626萬元給他們。伊沒有借據或是投資的證明書，
    她說如果說要這些證明的話，就要伊不用投資了。她們在93
    年12月到94年6月間有分紅給伊296萬元，後來就沒有給錢，
    避不見面，伊也聯絡不到她們了。伊向她們說伊的利息付不
    起，她們是說要等她們回來再說。94年1月24日伊借了信用
    貸款30萬元，於1月24日伊就將這錢照甲○○的指示匯給吳
    芝卉，因為吳芝卉的親哥哥是流氓，再由吳芝卉的哥哥交給
    甲○○的男朋友，因為她的男朋友將人家打成植物人，後來
    被關了2年，但是甲○○都沒有去看她的男友，所以她的男
    友出來之後，就要甲○○給他30萬元當補償，所以這30萬元
    是伊借給甲○○。後來在94年1月27日丙○○給伊現金紅利1
    7萬元，伊就將這17萬元存入伊的戶頭。後來伊在94年3月11
    日，又利用現金卡借款15萬元，這些錢伊又2萬、2萬的提領
    出來交給甲○○。又匯了3月份的紅利35萬元給伊，後來伊
    在94年5月16日伊又和李雪惠借款20萬元現金，而李雪惠的
    錢也都是向朋友借來的，在94年5月27日甲○○給伊5月份的
    紅利20萬元，後來李雪惠又在94年6月1日匯款100萬元、240
    萬元給伊，伊在6月2日提款了290萬元的現金給甲○○，這
    個有隔壁的王醫師陪同交付給甲○○等語（見臺灣臺中地方
    法院檢察署95年度偵字第10886號偵查卷第8、9頁）；於本
    院審理時亦以證人身分結證稱：伊沒有借錢給被告丙○○，
    但伊有拿錢給被告丙○○，伊都是用現金交給她，因為甲○○說她媽媽不接受匯款或支票。伊之所以拿錢給丙○○，是
    因為伊原本在丙○○的茶店工作，擔任廚師，丙○○及甲○○在聊天時跟伊說，她們的公司很大，是做日本的印花布窗
    簾、床罩，產品都銷售日本，丙○○跟伊說她是香奈兒的臺
    灣總代理，簽約金就4000萬元，她說她在上海有投資大飯店
    ，她是總裁，她要去上海結帳，丙○○跟伊說伊先生70多歲
    還在賣豆花，她說想拉拔伊幫助伊，她的企業這麼多，伊如
    果自己可以找些錢來投資，就會發給伊紅利。丙○○講這些
    話的時候，甲○○也都在一邊，她也說她也把伊當母親來看
    ，她也叫伊去找一些錢來投資，所以伊才會拿錢給丙○○，
    伊找不到錢時，她們會教伊如何借錢。伊從93年11月起至94
    年7月間陸續拿錢給丙○○。當初丙○○及甲○○有說伊投
    資10萬元的話，每個月就可以有1萬元的紅利，而且不用擔
    待風險。伊第1次是投資60萬元，這1筆60萬元，伊第一個月
    領到6萬元的紅利，第2個月伊又投資了110萬元，連60萬元
    伊領了17萬元的紅利，一直領到94年6月30日，伊領得最後1
    筆紅利是100萬元。最後1個月我應該要領110萬元，因為伊
    已經投入1100萬元，但是她只匯給伊100萬元，伊總共領了
    236 萬元的紅利。伊所投資的金額及取得的紅利，就如伊在
    偵查中所提出的明細表。另外，伊從94年1月到9月間，有陸
    陸續續給付甲○○126萬元，因為甲○○第1次打電話給伊，
    說她出事情了，因為她前任男友判刑被關出來了，要找甲○○，要甲○○還30萬元，她不想讓她媽媽知道，要伊幫忙，
    伊跟她說沒有錢，她一直叫伊幫忙，所以伊就到世華銀行臺
    中分行去辦理信用貸款，借到30萬元扣掉手續等費用，剩下
    29萬元連同協理借給伊的1萬元，就在國泰世華銀行匯款給
    甲○○所指定的吳芝卉帳戶。甲○○及丙○○是否確實香奈
    兒的代理，伊沒有去確定過，伊不知道。她們是否確實有在
    香港、大陸上海經營大飯店，伊也不知道，她們是這樣說，
    她們也會在伊面前打電話。伊借給甲○○126萬元，她說30
    萬元、16萬元她是要解決跟前男友的糾紛，50萬元是她跟伊
    說她有1個同性戀的朋友，她家很有錢，但是要先把信用卡
    的前債還掉，才能再借200萬元，叫伊借50萬元給她，後面2
    筆15萬元，其中1筆15萬元她要去補習裝潢課程，另外15 萬
    元她說要急用，所以才會借這些錢給她，實際上她把這些錢
    用到哪裡伊不知道。甲○○沒有跟伊說過借這些錢要還賭債
    ，如果伊知道甲○○跟伊借這些錢是要還賭債，伊不會借她
    等語明確（見本院96年4月19日審理筆錄）。
(二)、證人江維崇於偵查中結證稱：伊是國泰世華銀行副理，告訴
    人是伊銀行的客戶。94年6月2日當天告訴人有到伊銀行領了
    290萬元現金，她沒說要做什麼事情，伊有提議用開票或匯
    款的比較安全，約略聽她說葛小姐執意要拿現金。伊陪同告
    訴人把290萬元提出來到車上，當時有看到車上有1位先生，
    但伊不知道是什麼人等語（見臺灣臺中地方法院檢察署95年
    度偵緝字第1602號偵查卷第26頁）；證人王朝舜於偵查中結
    證稱：伊與告訴人是鄰居，告訴人跟伊說她有幾百萬元要去
    銀行領並拿去一個地方，因她先生不在，伊就載她去世華銀
    行，後來印象中有兩個人表情很嚴肅把1大包東西放到伊車
    上後，伊判斷應該是錢。伊載告訴人到忠明南路那邊，告訴
    人下車後，伊就回去了。伊回想起來是載告訴人到忠明南路
    的1家店，伊看她下車把那包東西拿下去進入該店後，伊就
    先回去了等語（見臺灣臺中地方法院檢察署95年度偵緝字第
    1602號偵查卷第26頁背面）；證人黃千肆於偵查中結證稱：
    因為告訴人的車子是在伊的車行修理，她的車子的儀表板全
    都拆下來修理，所以伊就載她去中港路和五權路口的銀行提
    款，後來她有提1個袋子出來，她告訴伊說裡面有300、400
    萬元，但是伊並沒有看見裡面的錢。伊有看到她拿著1個袋
    子從銀行出來。後來伊就載她去忠明南路與南屯路附近，那
    邊有1個餐館，後來是她自己進去餐館，伊就將車子開回去
    修理，伊就沒有去載她等語（見臺灣臺中地方法院檢察署95
    年度偵字第10886號偵查卷第10頁），依證人等所述，告訴
    人確曾自銀行提領現金，拿至被告等所經營之餐館交給被告
    2人，亦與告訴人前揭所證述之情節相符。
(三)、又告訴人於偵查中確實提出其前開所陳，交付被告款項之來
    源證明，有投資明細表、紅利明細表、甲○○私人借貸表、
    資金來源表、國泰世華銀行活期存款明細、世華銀行活期存
    款明細、臺新國際商業銀行現金卡交易紀錄查詢表、臺新銀
    行帳單、國泰世華銀行信用卡消費明細表（預借現金）、玉
    山銀行信用卡消費明細表（預借現金）、合作金庫活期存款
    明細、國泰世華銀行匯出匯入用紙（代收入傳票）、當票等
    附卷可參（見臺灣臺中地方法院檢察署95年度偵字第10886
    號偵查卷第18至32頁、臺中市警察局第三分局刑案偵查卷第
    14至19頁），足見告訴人確實自93年11月間起至94年9月間
    止，曾經向他人借款、向銀行預借現金，或提領自己之存款
    、典當等方式籌得現金。依該等資金來源證明以觀，亦與告
    訴人前開所述相符。
(四)、且告訴人、被告2人均於偵查中接受測謊，告訴人於測前會
    談中陳稱，自93年11月起，曾陸續交付1000萬元以上的錢給
    甲○○再轉交丙○○，事後並與丙○○逐一對帳，經Poly-
    graph儀器先以刺激測試法【The Stimulation Test（ST）
    】檢測生理反應及熟悉測試後，再以區域比對法【TheDoDPI
    Zone Comparison Technique（ZCT）】測試，經採7分位數
    據分析法比對分析，結果告訴人對於下列問題均無不實反應
    ：1、有關本案，你有沒有謊稱曾陸續交付1000萬以上的錢
    給丙○○母女？答稱：沒有；2.有關本案，你有沒有謊稱在
    簡餐店陸續交付1000萬以上的錢給丙○○？答稱：沒有。被
    告甲○○於測前會談中坦承自93年11月起，共收受乙○○○
    450萬元，惟否認曾陸續收受乙○○○1000萬元以上的錢，
    經Polygraph儀器先以刺激測試法【The StimulationTest（
    ST）】檢測生理反應及熟悉測試後，再以區域比對法【The
    DoDPI Zone Comparison Technique（ZCT）】及沉默回答法
    【The Silent Anser Test（SAT）】測試，經採7分位數據
    分析法比對分析，結果被告甲○○對於下列問題均呈不實反
    應：1、有關本案，你有沒有陸續收受她（乙○○○）1000
    萬以上的錢？答稱：沒有；2.有關本案，你有沒有在簡餐店
    陸續收受她（乙○○○）1000萬以上的錢？答稱：沒有；被
    告丙○○於測前會談中坦承自93年11月起，共收受乙○○○
    200萬元，惟否認曾陸續收受乙○○○1000萬元以上的錢，
    經Polygraph儀器先以刺激測試法【The StimulationTest（
    ST ）】檢測生理反應及熟悉測試後，再以區域比對法【The
    DoDPI Zone Comparison Technique（ZCT）】及沉默回答法
    【The Silent Anser Test（SAT）】測試，經採7分位數據
    分析法比對分析，結果被告丙○○對於下列問題均呈不實反
    應：1、有關本案，你有沒有陸續收受她（乙○○○）1000
    萬以上的錢？答稱：沒有；2.有關本案，你有沒有在臺中陸
    續收受她（乙○○○）1000萬以上的錢？答稱：沒有，有測
    謊鑑定書在卷可稽（見臺灣臺中地方法院檢察署95年度偵緝
    字第1599號偵查卷第79至125頁），告訴人就其指述曾提供
    1000 萬元以上予被告2人乙節，並無說謊反應，然被告2人
    就其等不曾收受告訴人1000萬元乙節，均呈說謊反應。
(五)、再被告丙○○於本院審理時辯稱：伊曾向告訴人借款200萬
    元，是告訴人主動要借給伊的，伊也還了170多萬元，後來
    伊還拿了110萬元給告訴人云云；被告甲○○於本院審理時
    辯稱：伊曾向告訴人借錢，但是告訴人主動表示願意幫忙伊
    的，伊向告訴人借了800萬元。伊跟告訴人說伊賭博，借錢
    要還賭債，伊已經還告訴人580萬元云云，惟被告丙○○於
    偵查中先陳稱：伊與甲○○曾經有找1位乙○○○投資做生
    意，但是她沒有投資1612萬元，只有大約100萬元左右，且
    她還有向伊借錢。伊與甲○○是投資做茶行及簡餐生意，沒
    有告訴乙○○○是做香奈兒總代理，生意作的很多。伊與甲○○是在94年3、4月找她投資，地點在臺中市○○○路558
    號伊所經營的茶藝館，有答應給她紅利，當初是可憐她，有
    給她紅利約10幾萬元。伊基於好朋友才會找乙○○○來投資
    ，且她有領過伊的薪水，伊對他的家人很好，伊與乙○○○
    之間的互動很好云云（見臺灣臺中地方法院檢察署95年度偵
    緝字第1602號偵查卷第16、17頁），其後於偵查中改稱：告
    訴人給伊約200萬元，第1次給60萬元，第2次給50萬元，伊
    有利息給她，有時四分，有時六分、八分，後來伊無力支付
    利息，她要求伊還本金，伊後來還了100萬現金給她，所以
    應該只欠她100萬元云云（見臺灣臺中地方法院檢察署95年
    度偵緝字第1602號偵查卷第23頁）；於偵查中復改稱：伊沒
    有向告訴人借這麼多錢，只有借200萬元而已，伊連本帶利
    還了280萬元，大約還欠他65萬元，每月利息將近180萬元，
    本金伊最後還她110萬元云云（見臺灣臺中地方法院檢察署
    95年度偵緝字第1602號偵查卷第26頁）。被告甲○○於偵查
    中先陳稱：伊總共向告訴人借款不超過75萬元，伊幾乎都已
    經還清了，伊向爸爸及朋友借錢還她。伊並沒有如告訴人所
    述跟他拿1500萬元這麼多錢云云（見臺灣臺中地方法院檢察
    署95年度偵緝字第1602號偵查卷第26頁），則被告2人就其
    等自告訴人處取得多少款項、已還款數額、告訴人係投資或
    借款等節，所述均前後不一，被告等前開所述，實啟人疑竇
    。
(六)、綜上所述，被告2人自偵查至本院審理時，均未能明確交待
    告訴人所交付款項之流向，且自94年7月間起，即避不見面
    ，使告訴人追索無著，另依被告2人於偵查及本院審理中所
    自承之內容以觀，被告2人係向告訴人借款，顯見其等當時
    已無資力，經濟狀況非佳，猶一再向告訴人誆稱其等有多數
    投資，獲利甚豐，足見被告等確有意圖不法之意圖，被告2
    人所辯無非事後卸責之詞，委無足採。是本件事證明確，被
    告2人犯行堪予認定，應予依法論科。
二、論罪科刑部分：
(一)、被告丙○○、甲○○行為後，刑法業於94年1月7日修正，於
    同年2月2日公布，於95年7月1日施行。按行為後法律有變更
    者，適用行為時之法律，但行為後之法律有利於行為人者，
    適用最有利於行為人之法律，修正後即現行刑法第2條第1項
    訂有明文。又按比較新舊法，應就罪刑有關之共犯、未遂犯
    、想像競合犯、牽連犯、連續犯、結合犯，以及累犯加重、
    自首減輕暨其他法定加減原因（如身分加減）與加減例等一
    切情形，綜其全部罪刑之結果而為比較，此有最高法院95年
    年5月23日第8次刑庭會議決議可資參照。
１、刑法第339條第1項之詐欺取財罪，其罰金刑之法定刑原為得
    科或併科銀元1000元以下罰金，因罰金罰鍰提高標準條例第
    1項前段規定，提高為10倍，為得科銀元1萬元以下罰金。而
    依修正後刑法施行法第1條之1規定：「（第一項）中華民國
    九十四年一月七日刑法修正施行後，刑法分則編所定罰金之
    貨幣單位為新臺幣。（第二項）九十四年一月七日刑法修正
    時，刑法分則編未修正之條文定有罰金者，自九十四年一月
    七日刑法修正施行後，就其所定數額提高為三十倍。但七十
    二年六月二十六日至九十四年一月七日新增或修正之條文，
    就其所定數額提高為三倍」，及刑法第33條第5款修正為：
    「主刑之種類如下：五、罰金：新臺幣一千元以上，以百元
    計算之」等規定觀之，依修正後之法律，刑法第339條第1項
    詐欺取財罪所得科處之罰金刑最高額為新臺幣3萬元、最低
    額為新臺幣1000元，然依被告行為時即修正前刑法第33條第
    5款規定之罰金最低額為銀元1元，並提高10倍計算，前開罰
    金刑，最高額為銀元1萬元，最低額為銀元10元，若乘以3倍
    而換算為新臺幣，最高額雖與新法同為新臺幣3萬元，然最
    低額僅為新臺幣30元。因此，比較上述修正前、後之刑罰法
    律，自以被告行為時即修正前關於科處罰金刑之法律較有利
    於被告。
２、刑法第56條連續犯之規定，業於該次修正刪除。是於新法修
    正施行後，被告多次詐欺犯行，即須分論併罰。此刪除雖非
    犯罪構成要件之變更，但顯已影響行為人刑罰之法律效果，
    自屬法律有變更，依新法第2條第1項規定，比較新、舊法結
    果，仍應適用較有利於被告之行為時法律即修正前刑法第56
    條規定論以連續犯。
３、綜合上述各條文修正前、後之比較，揆諸前揭最高法院決議
    及修正後刑法第2條第1項規定之「從舊從輕」原則，被告自
    應適用其行為時之法律，即修正前刑法之相關規定，予以論
    處。
(二)、核被告丙○○、甲○○所為，均係犯刑法第339條第1項詐欺
    取財罪。被告丙○○、甲○○就附表一所示之投資詐欺部分
    之犯行間，有犯意聯絡及行為分擔，為共同正犯（本件被告
    等行為後，刑法第28條關於「實施」之文字雖已修正為「實
    行，惟此僅為杜爭議，而確定在「實行」概念下之共同參與
    行為，始成立共同正犯之概念，對於共同正犯之處罰規定之
    並無不同，是刑法關於共同正犯之處罰規定於新舊法均無不
    同，是此部分應無比較新舊法之必要，既然裁判時已在新法
    施行後，舊法本已失效，應逕行適用修正後刑法第28條之規
    定論處）。被告2人並無資力，連續詐騙告訴人乙○○○，
    其等多次犯行時間緊接，罪名與犯罪構成要件相同，顯係基
    於概括犯意為之，均應依修正前刑法第56條連續犯之規定論
    以一罪，並依法加重其刑。爰審酌被告等2人經濟狀況非佳
    ，並無資力，利用告訴人對其等2人之信賴，向告訴人謊稱
    有多項投資，獲利豐厚以詐得款項之犯罪動機、目的、手段
    ，其造成告訴人之損害金額達1000餘萬元，迄今仍未能賠償
    告訴人之損失，犯後猶飾詞卸責，顯無悔意，犯後態度不佳
    ，及被告2人參與詐騙行為分工之程度等一切情狀，分別量
    處如主文所示之刑，以示懲儆。
據上論斷，應依刑事訴訟法第299條第1項前段，刑法第2條第1項
前段、第28條、修正前刑法第56條、刑法第339條第1項，罰金罰
鍰提高標準條例第1條前段，判決如主文。
中　　華　　民　　國　　96　　年　　5 　　月　　3 　　日
                        臺灣臺中地方法院刑事第五庭
                            審判長法  官  鍾堯航
                                  法  官  吳崇道
                                  法  官  劉麗瑛
上正本證明與原本無異。
如不服本判決，應於送達後10日內向本院提出上訴狀（須附繕本
），上訴於臺灣高等法院臺中分院。
                                  書記官  王玟
中　　華　　民　　國　　96　　年　　5 　　月　　3 　　日
附錄論罪科刑法條
刑法第339條
意圖為自己或第三人不法之所有，以詐術使人將本人或第三人之
物交付者，處5年以下有期徒刑、拘役或科或併科1000元以下罰
金。
以前項方法得財產上不法之利益或使第三人得之者，亦同。
前二項之未遂犯罰之。
【附表一】投資明細
┌──────┬─────────┐
│    時間    │   投資金額（萬） │
├──────┼─────────┤
│  93年11月  │       60         │
├──────┼─────────┤
│  93年12月  │       110        │
├──────┼─────────┤
│  94年01月  │       60         │
├──────┼─────────┤
│  94年02月  │       70         │
├──────┼─────────┤
│  94年03月  │       50         │
├──────┼─────────┤
│  94年04月  │       200        │
├──────┼─────────┤
│94年05月16日│       150        │
├──────┼─────────┤
│94年06月01日│       100        │
├──────┼─────────┤
│94年06月02日│       300        │
├──────┼─────────┤
│  94年07月  │       400        │
├──────┼─────────┤
│    合計    │       1500       │
└──────┴─────────┘
【附表二】紅利明細
┌──────┬───────┬─────────────────────┐
│    時間    │紅利發放（萬）│                  附註                    │
├──────┼───────┼─────────────────────┤
│            │              │雙方約定於每月28號結算紅利                │
├──────┼───────┼─────────────────────┤
│93年12月25日│     6        │當面交付現金                              │
├──────┼───────┼─────────────────────┤
│94年01月27日│     17       │當面交付現金（存世華銀行）                │
├──────┼───────┼─────────────────────┤
│94年03月01日│     23       │當面交付現金                              │
├──────┼───────┼─────────────────────┤
│94年03月29日│     35       │甲○○匯國泰世華銀行                      │
├──────┼───────┼─────────────────────┤
│94年04月28日│     35       │當面交付現金                              │
├──────┼───────┼─────────────────────┤
│94年05月27日│     55       │甲○○（借款35萬元）其餘20萬匯國泰世華銀行│
├──────┼───────┼─────────────────────┤
│94年06月30日│     100      │丙○○匯國泰世華銀行                      │
├──────┼───────┼─────────────────────┤
│    總計    │     236      │                                          │
└──────┴───────┴─────────────────────┘
【附表三】甲○○個人借貸部分
┌──────┬─────┬───────────────────────┐
│    時間    │   金額   │備註                                          │
├──────┼─────┼───────────────────────┤
│94年01月24日│ 300,000  │甲○○要告訴人匯款（國泰轉帳）給吳芝卉解決與男│
│            │          │友糾紛                                        │
├──────┼─────┼───────────────────────┤
│94年02月10日│ 160,000  │甲○○要告訴人匯款給吳芝卉解決與男友糾紛      │
├──────┼─────┼───────────────────────┤
│94年05月27日│ 500,000  │甲○○代吳若欣暫借急用                        │
├──────┼─────┼───────────────────────┤
│94年08月03日│ 150,000  │室內裝潢設計補習費                            │
├──────┼─────┼───────────────────────┤
│94年09月20日│ 150,000  │甲○○稱急用                                  │
├──────┼─────┼───────────────────────┤
│    總計    │1,260,000 │                                              │
└──────┴─────┴───────────────────────┘
